臺灣花蓮地方法院刑事判決
110年度簡上字第20號
上  訴  人  
即  被  告  黃鈺（原名黃湘芬）




上列上訴人即被告因妨害自由案件，不服本院花蓮簡易庭中華民
國110年6月30 日110 年度花簡字第160 號第一審刑事簡易判決
（聲請簡易判決處刑案號：110 年度偵字第2557號），提起上訴
，本院管轄第二審之合議庭判決如下：
    主  文
上訴駁回。 
    犯罪事實及理由
一、按第二審被告經合法傳喚，無正當之理由不到庭者，得不待
    其陳述，逕行判決，刑事訴訟法第371條定有明文；又對於
    簡易判決處刑不服而上訴者，準用上開規定，同法第455 條
    之1 第3 項亦有明定。經查，上訴人即被告黃鈺（下稱被告
    ）經本院合法傳喚後，於審理期日無正當理由未到庭等情，
    有本院送達證書、刑事報到單、個人戶籍資料查詢結果、臺
    灣高等法院被告前案紀錄表在卷可憑（見本院卷第31、65、
    73、81至84頁），依上開規定，得不待其陳述，逕行判決。
二、本案經本院審理結果，認第一審以被告所為係犯恐嚇危害安
    全罪，處拘役20日，如易科罰金，以新臺幣（下同）1,000
    元折算1日，其認事用法及量刑均無不當，應予維持，是均
    引用第一審判決書記載之事實、證據及理由（如附件，含引
    用之檢察官聲請簡易判決處刑書）。
三、被告上訴意旨略以：原審判太重等語。
四、按關於刑之量定，係實體法賦予法院得依職權裁量之事項，
    苟已以行為人之責任為基礎，審酌刑法第57條各款所列事項
    妥適加以裁量，而未逾越法律所規定之範圍，亦無濫用其權
    限或違反公平、比例及罪刑相當原則之情形者，即不得任意
    指摘為違法（最高法院109年台上字第2630號刑事判決意旨
    可資參照）。經查，原審審酌被告不思理性溝通，未能克制
    自己情緒，而打電話對告訴人林智偉為聲請簡易判決處刑書
    犯罪事實欄所載話語，致告訴人心生恐懼，所為殊值非難，
    復考量被告犯後終能坦承犯行，態度尚可，然未與告訴人和
    解，兼衡被告大學畢業，智識程度良好等一切情狀，量處如
    原審判決主文所示之刑，並依刑法第41條第1項前段規定諭
    知易科罰金之折算標準。經核原審認事用法均無違誤，且已
    依刑法第57條規定就被告各項科刑情狀予以審究，自難認原
    審量處之刑度過重，或有其他濫用裁量之情事，本院對原審
    之職權行使當予尊重，自難認其量刑違法或不當。是被告以
    量刑過重為由，提起上訴，為無理由，應予駁回。
據上論斷，應依刑事訴訟法第455 條之1第1 項、第3 項、第368
 條、第371 條、第373 條，判決如主文。
本案經檢察官曹智恒聲請以簡易判決處刑，檢察官蕭百麟到庭執
行職務。 　　　　　　　　　　　　　　　　　　　　　　　
中　　華　　民　　國　　110 　年　　12　　月　　10　　日
　　　　　　　　　刑事第五庭  審判長法　官  粘柏富
　　　　　　　　　                  法　官  邱韻如
　　　　　　　　　　　　　　　　　　法　官  施孟弦
上列正本證明與原本無異。
本件不得上訴。
中　　華　　民　　國　　110 　年　　12　　月　　10　　日

                                      書記官 王馨瑩
附錄本案論罪科刑法條全文：
刑法第305條
以加害生命、身體、自由、名譽、財產之事恐嚇他人，致生危害
於安全者，處二年以下有期徒刑、拘役或九千元以下罰金。